【裁判字號】    97,訴,1438
【裁判日期】    971031
【裁判案由】    偽造文書等
【裁判全文】
臺灣基隆地方法院刑事判決              97年度訴字第1438號
公  訴  人  臺灣基隆地方法院檢察署檢察官
被      告  甲○○
                    （現於臺灣基隆監獄執行）
上列被告因偽造文書等案件，經檢察官提起公訴（97年度偵字第
3294號、第3629號），因被告於本院準備程序中為有罪之陳述，
嗣經本院合議庭裁定以簡式審判程序審理，判決如下：
    主  文
甲○○竊盜，累犯，處拘役伍拾日，如易科罰金，以新臺幣壹仟
元折算壹日。又行使偽造私文書，足以生損害於他人，累犯，處
有期徒刑參月，如易科罰金，以新臺幣壹仟元折算壹日，申請書
、代辦書偽簽之「李少白」署押貳枚均沒收；又行使偽造私文書
，足以生損害於他人，累犯，處有期徒刑參月，如易科罰金，以
新臺幣壹仟元折算壹日，申請書、代辦書偽簽之「李張貴香」署
押貳枚均沒收。應執行有期徒刑伍月，如易科罰金，以新臺幣壹
仟元折算壹日。申請書、代辦書偽簽之「李少白」、「李張貴香
」署押共肆枚均沒收。
    事  實
一、甲○○前因違反毒品危害防制條例案件，經臺灣基隆地方法
    院於民國95年11月3日，以94年度訴字第996號判決判處有期
    徒刑10月確定，嗣經減為有期徒刑5月確定，並於96年7月16
    日縮刑期滿執行完畢。詎其仍不知悔改，因缺錢花用，竟意
    圖為自己不法所有，分別於：
  (一)97年6月18日某時，前往設於基隆市○○區○○街165-1號「
    六六屋通訊行」暖暖店拿取空白之威寶電信公司行動電話服
    務申請書、威寶行動電話門號申請代辦授權書各1份並返回
    其位於基隆市○○區○○街16巷70之5號住處後，隨即至其
    父母房內化妝台抽屜內擅自拿取其父李少白之國民身分證及
    健保卡各1張，進而在上開申請書及代辦授權書上填寫李少
    白之各項基本資料，並在簽（章）名欄內各偽造李少白之簽
    名各1枚，表示李少白欲向威寶電信公司申辦行動電話門號
    並授權甲○○代為申辦之意旨，而接續偽造上開申請書、代
    辦授權書之私文書各1份完成後，旋於同日晚間7時許，持上
    開申請書、代辦授權書及李少白之國民身分證、健保卡前往
    上開通訊行，向不知情之現場負責人何張金梅佯稱欲代李少
    白申辦行動電話門號，並交付上開申請書、代辦授權書各1
    份而行使之，致何張金梅誤信甲○○業已獲得授權而陷於錯
    誤，代為填寫申請書上其他資料並影印李少白之國民身分證
    而將之黏貼在上開申請書、代辦授權書且完成申辦程序後，
    將門號為0000000000號之行動電話通話晶片卡1張及搭配之
    三星牌銀色行動電話1具（型號：J208，序號：0000000000
    00000號）交予甲○○，甲○○返家後即將李少白之國民身
    分證及健保卡放回其父母房內。而甲○○猶嫌不足，復於同
    年7月2日，以上開方式在上址擅自拿取其母李張貴香之國民
    身分證及健保卡後，在空白之威寶電信公司行動電話服務申
    請書、行動電話門號申請代辦授權書上填載李張貴香之各項
    基本資料，並各偽造李張貴香之簽名各1枚，表示李張貴香
    欲向威寶電信公司申辦行動電話門號並授權甲○○代為申辦
    之意旨，而接續偽造該申請書、代辦授權書之私文書各1份
    完成後，旋於同日晚間7時許，持偽造之申請書、代辦授權
    書及李張貴香之國民身分證前往上開通訊行，同向何張金梅
    佯稱欲代李張貴香申辦行動電話門號，並交付該等申請書、
    代辦授權書各1份而行使之，致何張金梅陷於錯誤據以申辦
    ，並將門號為0000000000號支行動電話通話晶片卡1張及搭
    配之SONY牌橘色行動電話1具（型號：Z800，序號：0000000
    00000000號）交予甲○○，甲○○返家後亦將李張貴香之國
    民身分證及健保卡放回其父母房內，以上均足生損害於李少
    白、李張貴香、何張金梅權益及威寶電信公司對行動電話門
    號申請之審核及管理之正確性。甲○○於詐得上開門號通話
    晶片卡及搭配之行動電話後，行動電話2具均留待日後變賣
    牟利，上開二門號則均於取得同日啟用並均接續撥打使用之
    ，致使威寶電信公司誤信係李少白、李張貴香本人之通話，
    而均提供通話之電訊服務，該等門號自97年6月18日、97年7
    月2日起迄同年7月8日停話日止，甲○○因而詐得免付行動
    電話通訊費用共計新臺幣（下同）567元（即0000000000門
    號費用為350元，0000000000門號費用為117元）之財產上不
    法利益。嗣因威寶電信公司以電話詢問，經李張貴香表示其
    與李少白均未申辦上開二門號並要求停話，何張金梅則經威
    寶電信公司轉而詢問後知悉受騙並報警處理，經警循此通知
    甲○○、李張貴香前來說明，始悉上情，並扣得上開行動電
    話2具（均已發還何張金梅，另甲○○涉有竊取李少白、李
    張貴香國民身分證及健保卡部分，經李張貴香表明不欲提出
    告訴）。
  (二)97年8月10日上午10時、11時時許間之不詳時間，行經基隆
    市○○區○○路29之4號對面一天橋下，見該處停有丙○○
    所有之吊車1輛乏人看管，竟徒手竊取丙○○所有，放置在
    該吊車車尾地上，供吊車使用之4米長鋼索1條（價值約500
    元）得手後離去，嗣並將該鋼索及其拾得之鋼板1片，以及
    車號NM8-910號普通重型機車交予不知情蔡金春，且囑咐蔡
    金春騎乘該機車載運上開鋼索及鐵板前往位於基隆市○○區
    ○○街世界貨櫃場前等候，待其就醫完畢再前往拿取之；經
    警於同日下午12時40分許，在基隆市○○區○○路32號前攔
    下蔡金春，併扣得上開鋼索1條（已發還丙○○），再循蔡
    金春供述後通知甲○○前來說明，始悉上情。
二、案經基隆市警察局第三分局報告臺灣基隆地方法院檢察署檢
    察官偵查起訴。
    理    由
壹、程序事項
    本件被告甲○○所犯者非為死刑、無期徒刑、最輕本刑為3
    年以上有期徒刑之罪或高等法院管轄第一審案件，其於準備
    程序進行中，先就被訴事實為有罪之陳述，經告知其簡式審
    判程序之旨，並聽取公訴人、被告之意見後，本院業已依刑
    事訴訟法第273條之1第1項之規定，裁定由受命法官獨任以
    簡式審判程序進行本案之審理。
貳、實體事項
一、上揭犯罪事實，業據被告於警詢、檢察官偵查及本院準備程
    序及審理時坦承不諱，核與被害人李張貴香、何張金梅、丙
    ○○、蔡金春於警詢時指述情節相符，復有所偽造之李少白
    、李張貴香之威寶電信行動電話服務申請書、行動電話門號
    申請代辦授權書各2份、上開門號之申請使用者基本資料表
    、電信費帳單暨費用明細表及雙向通聯紀錄各1份、被害人
    何張金梅立具之贓物認領保管單1紙及上開行動電話2具照片
    、被害人丙○○立具之贓物認領保管單1紙和現場查獲之蔡
    金春及被告行竊之現場照片在卷足資佐證，足認被告之自白
    與事實相符。事證已臻明確，被告犯行堪以認定，應依法論
    科。
二、核被告甲○○所為，就犯罪事實一(二)部分，係犯刑法第320
    條第1項之竊盜罪。就犯罪事實一(一)部分，係犯刑法第216條
    、第210條之行使偽造私文書罪、第339條第1項之詐欺取財
    罪、第2項詐欺得利罪。被告偽簽李少白、李張貴香簽名，
    係其偽造文書之階段行為；其偽造私文書之低度行為，為其
    行使之高度行為所吸收，不另論罪。又被告於同一人接續在
    行動電話服務申請書、行動電話門號申請代辦授權書偽造私
    文書及其就同一門號和啟用後先後撥打通話而詐得通話利益
    ，均為接續犯，僅成立一罪。被告先後均以一行使偽造文書
    犯行同時詐得上開行動電話門號通話晶片卡及搭配行之行動
    電話和詐得之通話利益，即均同時觸犯上開行使偽造私文書
    及詐欺得利和詐欺取財罪，均為想像競合犯，應從一重之行
    使偽造私文書罪論斷。其上開2次行使偽造私文書與竊盜罪
    ，犯意各別，行為互殊，應分論併罰。又被告前曾受如事實
    欄所示之有期徒刑執行完畢，有臺灣高等法院被告前案紀錄
    表在卷可按，其於有期徒刑執行完畢後之5年內，故意再犯
    本件有期徒刑以上之罪，為累犯，應依刑法第47條第1項加
    重其刑。
三、爰審酌被告之素行，與被害人之關係，犯罪之動機、目的、
    手段、所生危害、竊取財物價值、影響電信公司對於行動電
    話管理正確性和對被害人權益損害及犯後坦承犯行，態度尚
    稱良好等一切情狀，分別量處如主文所示之刑，並諭知易科
    罰金之折算標準，暨就有期徒刑部分定其應執行之刑及諭知
    易科罰金之折算標準。
四、威寶電信公司行動電話服務申請書、威寶行動電話門號申請
    代辦授權書上偽造之「李少白」、「李張貴香」簽名各2 枚
    ，不問屬於犯人與否，均應依刑法第219條宣告沒收。
五、據上論斷，應依刑事訴訟法第273條之1第1項、第299條第1
    項前段，刑法第320條第1項、第216條、第210條、第339條
    第1項、第2項、第55條、第47條第1項、第41條第1項前段、
    第51條第5款、第219條，刑法施行法第1條之1，判決如主文
    。
本案經檢察官乙○○到庭執行職務。
中    華    民    國    97    年    10    月    31    日
                  刑事第二庭法  官  陳伯厚
以上正本證明與原本無異。
如不服本判決應於收受本判決後10日內向本院提出上訴書狀，其
未敘述上訴理由者，並得於提起上訴後10日內向本院補提理由書
狀（均須按他造當事人之人數附繕本）「切勿逕送上級法院」。
中    華    民    國    97    年    10    月    31    日
                            書記官  黃士元
附錄論罪法條：
中華民國刑法第320條
（普通竊盜罪、竊佔罪）
意圖為自己或第三人不法之所有，而竊取他人之動產者，為竊盜
罪，處5年以下有期徒刑、拘役或5百元以下罰金。
意圖為自己或第三人不法之利益，而竊佔他人之不動產者，依前
項之規定處斷。
前二項之未遂犯罰之。
中華民國刑法第216條
（行使偽造變造或登載不實之文書罪）
行使第210條至第215條之文書者，依偽造、變造文書或登載不實
事項或使登載不實事項之規定處斷。
中華民國刑法第210條
（偽造變造私文書罪）
偽造、變造私文書，足以生損害於公眾或他人者，處5年以下有
期徒刑。
中華民國刑法第339條
（普通詐欺罪）
意圖為自己或第三人不法之所有，以詐術使人將本人或第三人之
物交付者，處5年以下有期徒刑、拘役或科或併科1千元以下罰金
。
以前項方法得財產上不法之利益或使第三人得之者，亦同。
前二項之未遂犯罰之。


司法院資訊處製作；財團法人民間司法改革基金會備份。
